臺灣高等法院刑事判決
110年度侵上訴字第172號
上  訴  人  臺灣新北地方檢察署檢察官
上  訴  人  
即  被  告  張金德


選任辯護人  賴玉梅律師
            王嘉斌律師
上列上訴人因被告妨害性自主案件，不服臺灣新北地方法院110
年度侵訴字第7號，中華民國110年5月17日第一審判決（起訴案
號：臺灣新北地方檢察署109年度偵字第32565號），提起上訴，
本院判決如下：
    主  文
原判決關於有罪部分暨定應執行刑部分，均撤銷。
甲○○對未滿十四歲之女子犯強制猥褻罪，處有期徒刑壹年柒月；
又對未滿十四歲之女子犯強制猥褻罪，處有期徒刑壹年柒月。應
執行有期徒刑貳年。
其他上訴駁回。
    事  實
一、甲○○為○○市○○區○○國民小學（真實校名詳卷，下稱
    甲校）聘請之暑期桌球班教練，因A女（代號AD000-A10936
    1 ，民國000 年00月生，真實姓名年籍詳卷，下稱A女）於1
    09 年7月22日至24日之上午9 時許至10時30分許參加該校之
    暑期桌球班而相識。詎甲○○知悉A女甫從幼稚園大班畢業，
    為未滿7 歲之幼童，竟基於對未滿14歲女子強制猥褻之犯意
    ，違反A女意願，於109 年7 月24日桌球課程結束後之10時3
    4分24秒至32秒許，在該校川堂內將A女以公主抱之方式騰空
    抱起，使A女無法閃躲，亦不顧A女偏移頭部閃避，仍強行親
    吻A女嘴巴後始將A女放下，而以此方式，對A女為強制猥褻
    行為1 次得逞。後於同日10時35分29秒，其在該校學務處及
    總務處走廊遇A女獨自行走在該處，乃另行起意，復基於對
    未滿14歲女子強制猥褻之犯意，違反A女意願，以雙手環抱
    且貼身擁抱之方式，將A女拖拉至總務處及學務處中間空地
    ，不顧A女偏移頭部閃避，仍強行親吻A女嘴巴，而再度以此
    方式，對A女為強制猥褻行為1 次得逞。
二、案經A母（代號AD000-A109361A，真實姓名年籍詳卷，下稱A
    母）訴由○○市政府警察局婦幼警察隊報告臺灣○○地方檢察署
    檢察官偵查起訴。
    理  由
甲、程序事項：
    按性侵害犯罪防治法所稱性侵害犯罪，係指觸犯刑法第221
    條至第227 條、第228 條、第229 條、第332 條第2 項第2
    款、第334 條第2 項第2 款、第348 條第2 項第1 款及其特
    別法之罪；又行政機關、司法機關及軍法機關所製作必須公
    示之文書，不得揭露被害人之姓名、出生年月日、住居所及
    其他足資識別被害人身分之資訊。性侵害犯罪防治法第2 條
    第1 項、第12條第2 項分別定有明文。另性侵害犯罪防治法
    第12條所定其他足資識別被害人身分之資訊，包括被害人照
    片或影像、聲音、住址、親屬姓名或其關係、就讀學校與班
    級或工作場所等個人基本資料，性侵害犯罪防治法施行細則
    第6 條亦有明定。查本件被告甲○○既因觸犯刑法第224條之1
    之對未滿14歲之女子犯強制猥褻罪，經檢察官提起公訴，核
    與性侵害犯罪防治法第2 條第1 項規定之性侵害犯罪定義相
    符，因本院所製作之本案判決係屬必須公示之文書，為避免
    被害人A 女（代號AD000-A109361）之身分遭揭露，依上開
    規定，對於A 女、A母及A女之兄之姓名、年籍資料，及甲校
    校名、地址等足資識別A 女身分之資訊，均予以隱匿並註明
    參照卷內事證。
乙、有罪部分：
壹、證據能力之認定：
　　按刑事訴訟法第159 條之5 立法意旨，在於確認當事人對於
    傳聞證據有處分權，得放棄反對詰問權，同意或擬制同意傳
    聞證據可作為證據，屬於證據傳聞性之解除行為，如法院認
    為適當，不論該傳聞證據是否具備刑事訴訟法第159 條之1
    至第159 條之4 所定情形，均容許作為證據，不以未具備刑
    事訴訟法第159 條之1 至第159 條之4 所定情形為前提。此
    揆諸「若當事人於審判程序表明同意該等傳聞證據可作為證
    據，基於證據資料愈豐富，愈有助於真實發見之理念，此時
    ，法院自可承認該傳聞證據之證據能力」立法意旨，係採擴
    大適用之立場。蓋不論是否第159 條之1 至第159 條之4 所
    定情形，抑當事人之同意，均係傳聞之例外，俱得為證據，
    僅因我國尚非採澈底之當事人進行主義，故而附加「適當性
    」之限制而已，可知其適用並不以「不符前四條之規定」為
    要件（最高法院104 年度第3 次刑事庭會議決議參照）。經
    查，本件以下所引用之供述或非供述證據，因檢察官、被告
    及被告之選任辯護人已於本院準備程序分別就證據能力表示
    均有證據能力；對證據能力不爭執，同意作為證據
　　（見本院卷第59至62頁），且迄至言詞辯論終結前均未聲明
    異議（辯護人固於辯論時一度爭執證人A女、A母、A女之兄
    於警詢陳述之證據能力，惟嗣經當庭撤回，再次表示不爭執
    證人A女、A母、A女之兄於警詢陳述之證據能力，同意此部
    分供述證據，作為本案證據，見本院卷第87至100頁），而
    本院審酌上開供述或非供述等證據資料製作時之情況，無不
    當取供及證明力明顯過低之瑕疵，認以之作為證據應屬適當
    ，揆諸前開規定，本院認前揭證據資料有證據能力。
貳、認定被告犯罪事實所憑之證據及理由：
一、訊據被告固坦認其為甲校之暑期桌球班教練，因A女於109 
    年7 月22日至同年月24日，有參與桌球班課程而相識，且有
    於109 年7月24日10時34分許、10時35分許，先後在甲校川
    堂、總務處及學務處走廊與A女相遇等情，惟矢口否認有何
    對未滿14歲女子強制猥褻犯行，而被告及其辯護人分別執以
    下列情詞置辯：
（一）被告辯稱：第一次在川堂遇到A女時，A女很開心雙手抱住
      我，我就以公主抱方式騰空抱起A女，我要親A女的臉，但
      她一直掙扎，她的頭、身體一直在搖，我不知道為何她會
      說我親她的嘴。第二次，我在總務處及學務處走廊與A女
      相遇，A女跑過來手舉起來要我抱，我就抱她，但我沒有
      拖拉A女到總務處與學務處中間空地，我就蹲下跟A女說話
      ，大概聊了一兩分鐘，當時有沒有親她，我不記得了，我
      看A女就像孫女一樣，A女很活潑可愛云云。
（二）辯護意旨辯以：
（１）被告雖有擁抱或親吻A女臉頰，然僅係因為A女活潑、外向
      ，還會與被告聊天，深得被告喜愛，故被告將A女看待為
      自己孫女一樣，而對A女擁抱、親臉頰，此為天性所為，
      並非基於滿足個人性慾之主觀意欲。
（２）又依據錄影勘驗截圖照片，並無法看出被告是否有親吻A女
      之嘴巴，當日在川堂尚有A女之哥哥，當被告將A女以公主
      抱方式抱起時，A女及A女之哥哥均無不悅或反對之意思，
      況依監視器錄影畫面，A女係張開雙手主動與被告擁抱，
      在被告將其騰空公主抱及親吻後，A女及其哥哥尚舉手與
      被告說再見，顯見整個過程中，A女並無任何不悅或有違
      反A女之意願，且被告在川堂對A女行為僅8秒，很難想像
      抱起來親一下8秒的時間就可以滿足被告主觀上的性慾。
（３）總務處拍往學務處方向之監視器錄影畫面，顯示A女於走廊
      見到被告，亦是奔跑向被告而主動擁抱被告，足見此擁抱
      為雙方打招呼之慣用模式，無法認定A女第一次因為厭惡
      而掙扎，亦絕無滿足被告個人性慾之主觀意念存在，更非
      有被告將A女拖行至學務處與總務處間空地之情。
二、經查：
（一）A女為102 年10月出生，於109 年7 月24日本案發生時為6
      歲之兒童，有A女之代號與真實姓名對照表在卷可考（見
      偵查不公開卷第5 頁），而被告於偵查及原審準備程序中
      供承：A女是幼幼班，本來以她的年紀不能上課，因為A女
　　　是學校老師的小孩，所以我讓她來上課等語（見偵查卷第
      70頁反面；原審卷第38頁），復於本院審理時供稱：暑期
      桌球班原訂5 天，前二天A 女沒有來上課，我覺得奇怪，
      所以我問A 女的母親，A 女的母親告訴我A 女還在唸幼稚
      園大班上課不能來，隔兩天之後，A 女才來上課等語（見
      本院卷第94頁），足見被告於行為時業已知悉A女為未滿1
      4歲之女子，是此部分事實，堪以認定。
（二）又被告於事實欄一所示時、地，先後兩次，對A女為強制
      猥褻行為之事實，迭據證人即被害人A 女於警詢、檢察官
      訊問及原審審理時先後為下列證述：
（１）於警詢時證稱：我目前滿6 歲、未滿7 歲，被告是我的乒
      乓球教練，從上禮拜一（7 月20日）上到上星期五（7 月
      24日），每天早上9 點到10點半上課，7 月24日下課後，
      我跟哥哥去川堂前面打棒球，教練走過來，我們就遇見了
      。教練把我公主抱起來，親我嘴巴和臉頰。哥哥在旁邊有
      看到教練把我抱起來。教練把我抱起來時跟我說：「當我
      的孫女或女兒嘛」，我說「不要」，教練說「好嘛」我又
      說不要，後來教練把我放下，我就繼續去打棒球了；我去
      找媽媽（媽媽的辦公室在學務處），走到學務處外面，我
      看到教練就跟教練說掰掰，教練又叫我過去，教練是用比
      的，我覺得他是叫我過去，我就過去了，過去後，教練就
      把我騰空抱起，走到學務處跟總務處之間，才把我放下後
      環抱我，他親我嘴巴跟臉頰，跟我說：「不能告訴媽媽，
      教練喜歡你。」教練說完就放我走了，我就走開回去跟哥
      哥打棒球，打完一球後，我就跑回學務處跟媽媽說了。教
      練對我親親抱抱，我很害怕等語（見偵查卷第11頁反面至
      第12頁反面）。
（２）於檢察官訊問時證稱：教練有親我的嘴巴。教練說不可以
      跟媽媽說等語（見偵查卷第44頁）。
（３）於原審審理時證稱：在川堂時是教練叫我抱他的，我就抱
      他了，我用我的雙手抱著教練，教練有把我整個人抱起來
      ，就是公主抱，教練抱我之後有親我，我不喜歡被公主抱
      ；我要去學務處的時候，教練又叫我過去抱他，之後教練
      把我拖到總務處和學務處中間親我和抱我，我覺得不舒服
      ，但沒辦法當場跟教練說，因為我害怕；我不敢跟教練說
      不要抱我，因為我害怕；我有想要閃躲、趕快把臉移開不
      要讓教練親到，但還是被教練親到了等語（見原審卷第95
      至97頁、第99頁、第107 頁）。
（４）觀諸前揭證人A 女於警詢、檢察官訊問及原審審理時所為
      證述，就其於上開時、地先後遭被告以公主抱、環抱及親
      吻嘴巴等如何遭被告強制猥褻之經過情節，互核尚無未合
      ，而A女案發時年僅6 歲，生活經驗單純，倘非其親身經
      歷，實已難為如此詳盡一致之證述。
（５）況Ａ女固然年紀稚嫩，陳述能力或無法與成人等同視之，然
      以一般幼稚園畢業生、將入小學就讀之兒童而論，其身心
      應已有相當程度發展，能自主描述親身經歷之事物、感受
      ，對於身體部位亦能明確辨別，且其指述在川堂遭被告公
      主抱、在學務處前遭被告拖抱至學務處與總務處空地等情
      ，與案發現場之監視器錄影畫面相符（詳後述），復參酌
      A女於警詢、檢察官訊問及原審審理時，就其遭侵害之經
      過，均能因訊問者之提問，而為適切之回答，且歷次所述
      相符，足見A女於本案發生時雖屬稚幼，但已具相當之智
      識能力，其身心發展、認知能力已適足其辨明本案發生情
      節及為具體之陳述、表達，所述應非出於虛構。再者，本
      案係因A女感受恐懼，乃於遭被告在學務處、總務處間空
      地擁抱、親吻後，突跑進其母辦公室抱住A母又跑走，經A
      母察覺有異而查悉上情，又A女與被告係初識、A母與被告
      前無私交，於原審審理時始向被告提起附帶民事訴訟，再
      觀諸A母於原審準備程序時稱A女本係因喜愛桌球而參加暑
      期桌球班，卻於參加課程後迄今均不願再打桌球之情緒反
      應等語（見原審卷第54頁）。綜合前開A女及其家人於發
      現本案之經過、案發後之態度、心理狀態等節觀之，均難
      認有何故意設詞誣陷被告之動機，是認證人A 女上開所證
      應屬非虛。
（三）按被害人就被害經過所為之指述，固不得作為認定犯罪之
      唯一證據，仍應調查其他補強證據以擔保其指證、陳述確
      有相當之真實性。然茲所謂之補強證據，係指被害人指述
      以外，與其指證具有相當程度關聯性之證據而言。又性侵
      害犯罪案件因具有隱密性，通常僅有犯罪行為人與被害人
      在場，訴訟上不免淪為各說各話之局面，然認定犯罪事實
      所憑之證據本不以直接證據為限，即綜合各種間接證據，
      本於推理作用，為認定犯罪事實之基礎，如無違背一般經
      驗法則，並非法所不許（最高法院104 年度台上字第580 
      號、103 年度台上字第4285號判決參照）。亦即，被害人
      之證言若綜合其餘補強證據綜合判斷後，認定該等補強證
      據與被害人之證言並無扞格而得以佐證被害人所述，該等
      證據當得以作為法院認定事實之補強證據。而查：
（１）證人即A女之兄（代號AD000-A109361B，真實姓名年籍詳卷
      ）於警詢時證稱：我認識桌球老師，109 年7 月24日最後
      一天上桌球課時，我看到教練在川堂把妹妹抱起來，把頭
      低下來，其他動作我沒看到，妹妹跟我到學校後庭打棒球
      ，但妹妹跟我說她要去拿帽子，媽媽在學務處裡面辦公，
      妹妹就自己一個人去學務處拿帽子，但妹妹拿帽子拿很久
      ，回來又繼續跟我打棒球，沒多久又跟我說：我還是去跟
      媽媽說好了等語（見偵查卷第17頁反面至第18頁），而與
      證人A女上開所證在川堂遭被告親吻後，先與其兄打棒球
      ，嗣欲找其母時，在學務處外又遭被告環抱、親吻，後有
      與其兄打球，但打一球後，即前去找其母訴說本案之過程
      ，互核相合。
（２）被告於109 年7 月24日10時34分5 秒許，雙手張開貼身抱A
      女，且以公主抱方式將A女抱起後，親吻A女一下；於同日
      10時35分29秒許，在學務處走廊上走向A女，將A女貼身抱
      起至學務處與總務處中間監視器未拍攝到的小空地等情
　　　，有臺灣○○（原誤載為「○○」）地方檢察署檢察事務官勘
      驗筆錄暨擷取畫面8 張在卷足憑（見偵查卷第73至76頁）
      ，並有現場監視器擷取畫面共13張在卷可佐（見偵查卷第
      35至38頁）。而據前揭勘驗結果，被告既係將A女騰空抱
      起，且以其左手撐住A女上半身，嗣被告將其頭部往A女頭
      部即其左側位置低下，則見被告確有近身親吻A女嘴巴之
      機會，雖案發現場監視器所攝錄之影像畫面，囿於影像解
      析度、攝影距離等情，未能清楚呈現被告究否親吻A女嘴
      巴，然衡以常人彼此正面相視、緊貼，二者臉部接觸之部
      位自係雙方嘴巴而非僅止於臉頰，且觀以上開現場監視器
      擷取照片，可知被告於109 年7 月24日10時34分24秒許，
      將A女以公主抱方式騰空抱起後，A女呈腰部90度彎曲、上
      半身立起之姿勢，被告即於同日時分32秒，將臉部逕垂直
      往下、其臉部向下之角度適將A女之頭部遮蔽，從畫面中
      僅能見A女脖子以下之部位，迄同日時分50秒被告始將抱
      起之A女放下，以此過程而論，被告頭部垂直向下之角度
      ，適巧遮住A女臉部全部，亦未見被告有將A女身體再往自
      身更為傾斜之舉，其所為親吻顯係針對唇部，而非僅親吻
      臉頰。又佐以被告在學務處走廊前，先係與A女貼身擁抱
      ，而後可見被告與A女仍持續貼身擁抱，A女以背對學務處
      與總務處間空地之行向、被告則係以正向前進之方式，步
      向學務處及總務處間之空地等節，是A女係遭被告以貼身
      擁抱之方式，拖至上開空地一情，堪以認定。
（３）稽此，前揭事證均足資補強證明證人A 女證詞之憑信性，
      益徵證人A 女上開所證情節符實可採。
（四）再按刑法妨害性自主罪章規定之猥褻行為，係指性交以外
      ，依社會一般通念，咸認足以誘起、滿足、發洩人之性慾
      之一切行為而言。而猥褻行為之具體內涵，並未有立法定
      義，通常隨著時代變遷、社會發展及民情、風俗演進而有
      所差異，甚至受行為人與被害人之年齡、平日互動及親誼
      關係而影響，具有浮動性，係屬不確定之法律概念。關於
      行為人有無猥褻之主觀犯意及具體行為，必須由事實審法
      院審酌事發當時社會通念，尤應考量民情、風俗，就個案
      客觀行為之時間、地點、態樣，並參酌行為人與被害人之
      年齡、親誼關係及平日互動情形，綜合審酌、認定（最高
      法院107 年度台上字第4497號判決意旨參照）。經查，A
      女於本案案發時為年僅6 歲、甫自幼稚園畢業之女童，被
      告則為已屆齡65歲之老年人，且其教育程度為高中畢業、
      育有3 女，並已有孫輩，此據被告於原審供明在卷（見原
      審卷第41頁、第117 頁），是A女僅為幼童，對性事尚屬
      懵懂無知，並無同意或拒絕之能力，而被告既具有相當智
      識程度及社會經驗，對此自難諉為不知，且A女與被告係
      因暑期桌球課而成教練與學生之關係，本案案發時A女僅
      參與該課程3 次，A女與被告之互動亦僅及於在課堂中談
      論桌球等情，並由證人A女於原審審理時證述在卷（見原
      審卷第102 頁），則以A女與被告間彼此年齡相差懸殊，A
      女對此仍屬陌生、老年之男性，誠無可能容許對方得以親
      吻其嘴巴作為其等關係接觸之互動方式，被告亦顯無不知
      之理。況依前揭勘驗結果，可見被告係恃其成人體型優勢
      ，將A女騰空抱起或拖抱至他處，使A女難以逃離被告雙手
      環抱之範圍外，A女亦曾以偏移頭部之方式閃避抗拒，被
      告猶不罷手而違反Ａ女意願，強行親吻嘴巴，堪認被告所
      為尚非出於善意，亦與爺輩對孫輩之疼愛情誼或玩耍嬉戲
      之客觀行為表現有間。且A女遭被告親吻當下猶有閃躲之
      情，亦迭指當時感到害怕、不敢說等語，詳如前述，而後
      係因其母察覺有異持續追問，始釋放情緒大哭吐露上情，
      足見A女對遭被告親吻嘴巴一事，明顯感到嫌惡、懼怕。
      復衡以親吻嘴巴係一般人表達情慾之常見舉措，依一般社
      會通念，咸認足以誘起、滿足、發洩人之性慾，被告為具
      有性經驗之成年人，在無任何正當事由下，猶違反A女之
      意願，先後於強行公主抱、環抱A女後，強吻A女嘴巴，而
      為此客觀上足以刺激、滿足性慾之行為，足徵案發當時被
      告客觀上所為應屬違反A女意願之強制猥褻行為，主觀上
      當係出於為滿足、發洩自己性慾之強制猥褻犯意。從而，
      被告上開先後所為，客觀上均核屬強制猥褻之行為，且被
      告主觀上亦俱係出於強制猥褻之犯意。
（五）被告及其辯護人固執憑前揭情詞置辯，惟以：
（１）被告雖辯稱：其僅係親吻A女臉頰，沒有拖拉A女到總務處
      與學務處中間空地云云。然核與上開各項事證有間，已難
      遽採。況被告於警詢時初辯稱：在川堂確實有抱、親A女
      ，但不確定親到的嘴巴還是臉頰、我有把A女抱到學務處
      及總務處旁邊的空地，跟A女聊天，我有親她的臉，她也
      有回親我，但沒有親她的嘴巴，就是像愛護孫女那樣的互
      動云云（見偵查卷第9頁），於偵查中則辯稱：我只有親A
      女的臉，嘴巴的部分可能是跟A女互動期間不小心碰到，
      印象中我沒有要親她的嘴。我會抱A女是因為別人在打球
      她在鬧，才把她抱到旁邊。印象中有2 至3 次云云（見偵
      查卷第70頁反面），嗣於原審準備程序時先稱：承認有以
      起訴書所載方式擁抱、親吻A女云云（見原審卷第38頁）
      ，後又改稱：在桌球教室內我怕A女被球打到，把A女環抱
      坐在我腿上，跟A女聊天，我說妳很可愛給我當孫子好嗎
      ，還親她嘴巴（後改稱）我說錯了，是親她嘴唇旁邊的臉
      頰的肉（關於公訴意旨所指被告在桌球教室內對A女為強
      制猥褻行為部分，詳後無罪部分所述），當天早上就結束
      了，A女回到她媽媽辦公室，我拿球要放回學務處的倉庫
      ，在川堂遇到A女，A女叫住我說她下次還要參加，我看A
      女很可愛就把A女抱起來，親她嘴唇旁邊臉頰的肉，之後
      我把A女放下來，到學務處把球放好，跟A母說上課情形。
      後來我找到總務處時，A女從學務處出來跑到我面前跟我
      說再見，因為我們在走道，我就把A女牽到總務處門口的
      旁邊，我蹲下去跟她聊天，A女就靠在我身上，這次我也
      有親A女的臉，我沒有抱她，因為她靠在我身上，我讓她
      靠在我的肩上云云（見原審卷第40頁），於110 年3 月8
      日原審審理時改稱：（經原審提示偵查卷第37、38頁照片
      後稱）在學務處走廊前有抱住A女，但事隔那麼久忘記有
      沒有親她云云（見原審卷第53頁），而於本院則為前揭供
      述（見本院卷第59頁、第94頁）。觀諸被告歷次供述內容
      ，被告就其親吻A女部位之部分，其初始先辯稱不確定親
      吻之位置，後又改稱可能係不小心碰到嘴巴，嗣雖一度陳
      稱有親吻嘴巴，然旋稱係口誤，僅係親吻位在唇旁臉頰處
      ，而後又稱不確定有沒有親、僅係親臉云云，可見被告前
      後所供情節，顯有歧異，真實性尚屬有疑，自無從逕予採
      認，是被告上開所辯，要非足取。
（２）被告固辯稱：A女跑過來要我抱，我就抱她，我看A女就像
      孫女一樣云云。辯護意旨復辯以：被告將A女看待為自己
      孫女一樣，而對A女擁抱、親臉頰，此為天性所為，並非
      基於滿足個人性慾之主觀意欲。又依據錄影勘驗截圖照片
      ，無法看出被告是否有親吻A女之嘴巴，且依監視器錄影
      畫面，整個過程中，A女並無任何不悅或有違反A女之意願
      ，A女於走廊見到被告，亦是奔跑向被告而主動擁抱被告
      ，足見此擁抱為雙方打招呼之慣用模式，無法認定A女第
      一次因為厭惡而掙扎，亦絕無滿足被告個人性慾之主觀意
      念存在，更非有被告將A女拖行至學務處與總務處間空地
      之情等節。然查：
　　①被告係恃憑其成人體型優勢，先後將A女以公主抱方式騰空
      抱起、將A女以環抱、拖抱方式移至空地，並不顧A女以偏
      移頭部方式閃避抗拒，猶違反A女意願強吻A女嘴巴，且時
      間亦非驟短，而屬強制猥褻等情，業經本院依據卷內事證
      認定詳如前述，被告上開所為顯非友善舉止或與孩童玩耍
      之戲謔行為可比，更非僅止於親吻A女臉頰或乘A女不及抗
      拒而為之性騷擾行為。況A女遭被告強吻之際，前者屬於
      騰空且遭被告抱住之狀態，後者則遭被告以環抱並拖拉至
      旁邊空地後，仍遭被告以雙手環抱，以被告及A女身形、
      氣力之差距，A女能閃躲之空間本屬有限，且A女既已以偏
      移頭部之方式閃避抗拒，被告竟仍依憑其成人優勢，強吻
      屬一般人親密部位之嘴巴，自係施強制力於A女，以滿足
      一己私欲，且足以壓抑A女之自主決定權無疑，被告所為
      猥褻行為，應已達強制猥褻之程度。
　　②復佐以A女甚屬稚幼，遭強吻當下不知所措而未迅速向其母
      反應，且因認為被告為其桌球教練，縱然已對被告先前之
      擁抱、親吻行為感受恐懼、不舒服，然於再度在學務處走
      廊前遇到被告時，仍未知閃躲、逃離，而再度應被告伸手
      呼喚而向前，亦難認與事理相違，當無從徒憑A女事後仍
      向被告舉手道別、與走廊再遇被告時仍主動向前等情，即
      逕為有利被告之認定。
　　③況刑法第224 條所稱之「其他違反其（被害人）意願之方
      法」，係指該條所列舉之強暴、脅迫、恐嚇、催眠術以外
      ，其他一切違反被害人意願之方法，妨害被害人之意思自
      由者而言。是以，行為人縱未施用強暴、脅迫、恐嚇、催
      眠術等方法，惟係以其他方法營造使被害人處於無助而難
      以、不易或不敢反抗狀態，且此狀態在客觀上足以壓抑、
      妨害或干擾被害人之意思自主決定權者，亦屬「其他違反
      其意願之方法」之範疇。再行為人所採用違反被害人意願
      之方法，是否在客觀上足以壓抑、妨害或干擾被害人之意
      思自主決定權，應審酌行為人及被害人之年齡、體型、社
      會歷練及所處環境等具體情狀而為綜合判斷。至於發生妨
      害性自主行為之際，被害人有無喊叫、呼救、肢體掙扎或
      抵抗等事項，於判斷行為人所為是否違反被害人之意願時
      ，雖可作為重要參考依據，但尚未可一概而論。於被害人
      係兒童或未滿14歲之情形，宜參照聯合國「兒童權利公約
      」第19條第1 項規定之意旨、「公民與政治權利國際公約
      」第24條第1 項、「經濟社會文化權利國際公約」第10條
      第3 項及上開後兩公約施行法第2 條等規定，從特別保護
      兒童或未滿14歲之被害人角度，從寬解釋「違反被害人意
      願之方法」之意涵，不必拘泥於行為人必須有實行具體違
      反被害人意願之方法行為。祇要行為人營造使兒童或未滿
      14歲之人處於無助而難以、不易或不敢反抗狀態，而此狀
      態在客觀上顯然足以壓抑或干擾、妨害被害人性自主意思
      者，即足當之（最高法院108 年度台上字第4157號、110 
      年度台上字第282號判決意旨參照）。而據前述，被告係
      對年僅6 歲之A女以公主抱、環抱之方式施以猥褻行為，
      使A女難以、不易亦不敢反抗，揆諸前揭說明，其所為當
      屬違反A女意願之行為，而該當強制猥褻犯行。
（３）據上，被告及辯護意旨所辯各節，均難認可採，亦無足逕
　　　執為有利被告認定之依憑。　
三、綜上所述，被告及其辯護人前揭所持之辯解，委無足取。本
    件事證明確，被告上揭犯行，堪以認定，均應依法論科。
參、論罪部分：
一、按刑法所處罰之違反意願猥褻罪、乘機猥褻罪，係指姦淫以
    外，基於滿足性慾之主觀犯意，以違反被害人意願、乘被害
    人不能或不知抗拒之方法所為，揆其外觀，依一般社會通念
    ，咸認足以誘起、滿足、發洩人之性慾，而使被害人感到嫌
    惡或恐懼之一切行為而言（最高法院103 年度台上字第4527
    號判決意旨參照）。是核被告上開所為，均係犯刑法第224
    條之1之對未滿14歲之女子犯強制猥褻罪（共2罪）。
二、再按刑法第228 條第2 項之利用權勢猥褻罪，係指對於因親
    屬、監護、教養、教育、訓練、救濟、醫療、公務、業務或
    其他相類關係，受自己監督、扶助、照護之人，利用監督之
    權勢，予以進行猥褻行為而言，亦即被害人係處於行為人權
    勢之下，無奈隱忍而屈從，然此屈從尚未至已明顯違背意願
    之程度，始克當之。此與同法第224 條之強制猥褻罪，係明
    顯違反被害人意願而為猥褻行為，仍屬有間；詳言之，若行
    為人除利用權勢外，又以強暴、脅迫使被害人喪失自由意思
    ，或以其他違反其意願之方法而行之，則應逕依強制猥褻論
    罪，而無論以前述利用權勢猥褻罪之餘地（最高法院108 年
    度台上字第4157號判決意旨參照）。而本案被告僅擔任A女
    參與甲校暑期桌球班為期3 日、各約1.5 小時之桌球教練，
    尚難認A女係屬被告因教育、訓練或其他相類關係，而受自
    己監督、照護之人，況A女於被告為猥褻行為時，年僅6 歲
    ，並無與被告為猥褻行為之合意，詳如前述，則被告違反A
    女意願對其為猥褻行為，核與刑法第228 條第2 項利用權勢
    猥褻罪所定之構成要件有間，尚無從論以該條項之罪名，
　　惟起訴書所載之犯罪事實，與本院所認定之事實，兩者之基
    本社會事實同一，並業經檢察官於原審當庭更正起訴法條（
    見原審卷第116頁），且原審、本院已告知相關罪名（見原
    審卷第85頁；本院卷第57、87頁），自無礙被告防禦權，亦
    無庸變更起訴法條。
三、被告上開先後所為，雖時間密接，然地點有異，且據前述，
　　被告在甲校川堂對A女為強制猥褻行為後，A女已離開該處，
    係因在甲校學務處走廊前再遇被告，始遭被告再度以環抱、
    拖抱之方式為強制猥褻行為得逞，足見被告此次所為應係另
    行起意，而非與前次犯行基於同一犯意，即被告上開2次對
    於未滿14歲之女子為猥褻行為犯行，各行為具有獨立性，依
    一般社會健全觀念，難認係基於同一犯意接續行為，是認其
    犯意各別、行為互殊，應予分論併罰。公訴意旨指以被告此
    部分所為，屬接續犯而僅論以一罪等語，尚有未合，而辯護
    意旨辯稱若認被告有猥褻行為，因二次時間緊接，犯罪態樣
    一致，應為接續犯等詞，亦非可採，併予說明。
四、至被告所犯對於未滿14歲之女子強制猥褻罪，雖係對於未滿
    18歲之少年故意犯罪，然因刑法第224 條之1之規定，已將
    「對於未滿十四歲之男女」列為犯罪構成要件，係以被害人
    年齡所設特別規定，自無庸再依兒童及少年福利與權益保障
    法第112 條第1 項前段規定加重其刑。　　
五、末按刑事審判旨在實現刑罰權之分配正義，故法院對於有罪
    被告之科刑，應符合罪刑相當之原則，使輕重得宜，罰當其
    罪。又法院於面對不分犯罪情節如何，概以重刑為法定刑者
    ，於有情輕法重之情形時，在裁判時本有刑法第59條酌量減
    輕其刑規定之適用，以避免過嚴之刑罰（司法院大法官會議
    解釋釋字第263 號解釋文意旨參照），亦即法院為避免刑罰
    過於嚴苛，於情輕法重之情況下，應合目的性裁量而有適用
    刑法第59條酌量減輕被告刑度之義務，又適用刑法第59條酌
    量減輕其刑時，並不排除同法第57條所列舉10款事由之審酌
    （最高法院70年第6 次刑事庭長會議決議意旨參照）。本件
    被告所犯刑法第224 條之1之加重強制猥褻罪，其法定最低
    本刑為3 年以上10年以下有期徒刑，於此情形，倘依其情狀
    處以3 年以下有期徒刑，即足以懲儆，並可達防衛社會之目
    的者，自非不可依客觀之犯行與主觀之惡性二者加以考量其
    情狀，是否有可憫恕之處，而適用刑法第59條之規定酌量減
    輕其刑，期使個案裁判之量刑，能斟酌至當，符合比例原則
    。查本案被告因一時失慮，致有上開對A女強制猥褻之行為
    ，所為固值非議，惟考量被告與A女間係因A女參加甲校暑期
    桌球班，被告任該桌球班之教練而相識，本案則係發生於
　　000年0月00日桌球課程結束後，被告偶遇A女，因一時失慮
    ，致有上開對A女強制猥褻之行為，復衡以被告犯罪之手段
    、情節之輕重，暨其所犯加重強制猥褻罪，為法定最輕本刑
    3 年以上有期徒刑之罪，是被告究非惡性重大，以其當時年
    近65歲，因見A女年幼為其孫女之齡，而對A女為強行親吻
　　嘴巴之強制猥褻行為，堪認其犯罪之原因與環境等情狀，在
    客觀上尚可憫恕，倘處以法定最輕本刑，仍屬失之過苛，而
    有情輕法重之情，在客觀上足以引起一般人之同情，其情節
    實堪憫恕，且依一般社會經驗，縱量處被告法定最低本刑，
    仍與刑法對於加重強制猥褻罪本欲處罰之對象與惡性，顯有
    相當落差，難謂符合罪刑相當性及比例原則，是就被告所犯
    上開2次加重強制猥褻罪，爰均依刑法第59條之規定減輕其
    刑。
肆、撤銷改判部分（即原判決關於有罪部分）：
一、原審以被告犯對未滿十四歲女子強制猥褻罪，共2罪，罪證
    明確，分別予以論罪科刑，固非無見。惟查，原審未審酌前
    揭各情，被告上開所為對未滿14歲女子強制猥褻犯行，以其
    犯罪情節論，若科處最輕本刑尚嫌過重，而未依刑法第59條
    規定酌量減輕其刑，難認妥適。
二、被告上訴主張原審判決未審酌被告之犯罪行為態樣，量刑過
    重，尚有不當，並非無理由。而被告上訴意旨固執前揭情詞
    否認犯罪，指摘原判決以A女不明確之指述，加以自行推論
    被告有親吻A女之嘴巴，而判處被告罪刑，顯有不當，惟按
    證據之取捨及證據證明力如何，均屬事實審法院得自由裁量
    、判斷之職權，苟其此項裁量、判斷，並不悖乎通常一般之
    人日常生活經驗之定則或論理法則，且於判決內論敘其何以
    作此判斷之心證理由者，即不得任意指摘其為違法（最高法
    院91年度台上字第2395號判決意旨參照）。原審參酌卷內各
    項供述、非供述證據相互勾稽，而為綜合判斷、取捨，據此
    認定本案犯罪事實，並於理由欄內詳為說明判斷依據與心證
    ，且經本院就被告辯解無法採信之理由論述如前，被告上訴
    意旨猶執前詞否認犯罪，要係對原判決已說明事項及屬原審
    採證認事職權之適法行使，持憑己見而為不同之評價，任意
    指摘原判決不當，尚非可採。
三、據上，被告前揭否認犯罪所持之上訴意旨固無理由。惟原判
    決關於有罪部分既有上開可議之處，是原判決關於有罪部分
    即無可維持，其定應執行刑部分亦失所依附，應由本院將前
    開部分予以撤銷改判。
四、爰以行為人之責任為基礎，審酌被告現年已66歲，明知A 女
    年幼，性自主能力尚未臻成熟，本當協助A 女心智健全發展
    ，盡力使其免於外力不當之侵害，惟被告竟為滿足一己私慾
    ，罔顧A女心理、人格發展之健全性，利用A女尚屬年幼懵懂
    ，不知如何自我保護之機會，而強行對A女為上開猥褻犯行
    ，嚴重侵害A 女之身心健康，對A 女人格之發展戕害甚鉅，
    亦損及日後A 女對兩性關係之認知，對A 女之身心發展勢已
    造成永不可抹滅之傷害，所為非是，及被告犯罪之動機、目
    的、手段、所生損害，兼衡被告前未有任何之前科紀錄，有
    本院被告前案紀錄表在卷可憑，素行尚稱良好，惟被告迄未
    與A女及A女父母達成和解，或賠償其行為所造成之損害，暨
    被告自述高中畢業之智識程度，已退休，靠月退休金維生，
    經濟狀況勉持之生活狀況（見原審卷第117 頁），及被告之
    犯後態度等一切情狀，分別量處如主文第2 項所示之刑。
五、按數罪併罰，分別宣告多數有期徒刑者，於各刑中之最長期
    以上，各刑合併之刑期以下，定其刑期，但不得逾30年，刑
    法第51條第5 款定有明文。乃因刑罰之科處，應以行為人之
    責任為基礎，考量人之生命有限，刑罰對被告造成之痛苦程
    度，係以刑度增加而生加乘成效果，而非等比方式增加，如
    以實質累加方式執行，刑責恐將偏重過苛，不符現代刑事政
    策及刑罰之社會功能，故透過定應執行刑程式，採限制加重
    原則，授權法官綜合斟酌被告犯罪行為之不法與罪責程度、
    各罪彼此間之關聯性（例如數罪犯罪時間、空間、各行為所
    侵害法益之專屬性或同一性、數罪對法益侵害之加重效應等
    ）、數罪所反應被告人格特性與傾向、對被告施以矯正之必
    要性等，妥適裁量最終具體應實現之刑罰，以符罪責相當之
    要求。因此，法院於酌定執行刑時，應體察法律恤刑之目的
    ，為妥適之裁量，俾符合實質平等原則（最高法院105 年度
    台抗字第626 號裁定意旨參照）。準此，審酌被告所犯罪數
    、各罪之罪名均相同，每次犯罪之方法、過程、態樣亦相近
    ，被害人同一，其行為所呈現之人格特質及整體惡害，綜合
    判斷被告整體犯罪之非難評價、各罪間關係、法益侵害之整
    體效果，考量犯罪人個人特質，並適度反應其行為之不法與
    罪責程度，及對其施以矯正之必要性，且貫徹刑法公平正義
    之理念，爰就被告所犯上開2次對未滿十四歲之女子犯強制
    猥褻罪之宣告刑，酌定應執行刑如主文第2 項所示。
丙、無罪部分：
壹、按「上訴得對於判決之一部為之；未聲明為一部者，視為全
    部上訴。」「對於判決之一部上訴者，其有關係之部分，視
    為亦已上訴。」刑事訴訟法第348 條定有明文。其中所謂「
    有關係之部分」，係指犯罪事實具實質上一罪或裁判上一罪
    關係者，依上訴不可分之原則，就其中一部上訴之效力及於
    全部而言。而起訴之犯罪事實，究屬為可分之併罰數罪，抑
    為具單一性不可分關係之實質上或裁判上一罪，檢察官起訴
    書如有所主張，固足為法院審判之參考。然縱公訴人主張起
    訴事實屬實質上一罪或裁判上一罪關係之案件，經法院審理
    結果，認應屬併罰數罪之關係時，則為法院認事、用法職權
    之適法行使，並不受檢察官主張之拘束。此際，於認係屬單
    一性案件之情形，因其起訴對法院僅發生一個訴訟關係，如
    經審理結果，認定其中一部分成立犯罪，他部分不能證明犯
    罪者，即應就有罪部分於判決主文諭知論處之罪刑，而就無
    罪部分，經於判決理由欄予以說明論斷後，敘明不另於判決
    主文為無罪之諭知即可，以符訴訟主義一訴一判之原理；反
    之，如認起訴之部分事實，不能證明被告犯罪，且依起訴之
    全部犯罪事實觀之，亦與其他有罪部分並無實質上或裁判上
    一罪關係者，即應就該部分另為無罪之判決，不得以公訴意
    旨認有上述一罪關係，即謂應受其拘束，而僅於理由欄說明
    不另為無罪之諭知。於後者之情形，法院既認被告被訴之各
    罪間並無實質上一罪或裁判上一罪關係，其間不生上揭所謂
    之上訴不可分關係，則被告僅就其中有罪部分提起上訴，自
    無從因審判不可分之關係，認其對有罪部分之上訴效力及於
    應另諭知無罪部分（最高法院100 年度台上字第4890號判決
    意旨參照）。本件檢察官起訴書固記載被告涉嫌之犯罪事實
　　為被告明知A女係未滿7 歲之女子，且因教育、訓練等關係
    ，受其監督、照護，竟仍基於利用機會為猥褻行為之接續犯
    意，於109 年7 月22至24日，在甲校桌球教室、桌球教室外
    樓梯間，接續貼身擁抱、公主抱、親吻Ａ女嘴巴與臉頰至少8
     次，而猥褻得逞。惟前揭被告所涉至少8次猥褻之行為，依
    社會通念尚難認以評價為一罪為適當，即被告被訴之至少8
    次猥褻行為，應無檢察官起訴書所主張接續犯之實質上一罪
    關係，詳如後述，其不能證明犯罪部分，縱依檢察官起訴之
    犯罪事實，亦應認與各該有罪部分無實質上一罪或裁判上一
    罪關係可言，始妥適而不相扞格，合先說明。
貳、公訴意旨另略以：被告明知A女係未滿7 歲之女子，且因教
    育、訓練等關係，受其監督、照護，竟仍基於利用機會為猥
    褻行為之接續犯意，於109 年7 月22至24日（扣除上揭事實
    欄一所示2次犯行），在甲校桌球教室、桌球教室外樓梯間
    ，接續貼身擁抱、公主抱、親吻Ａ女嘴巴與臉頰至少6 次
　　，而猥褻得逞，因認被告此部分所為，亦涉犯刑法第228 條
    第2 項利用權勢猥褻罪嫌（後經檢察官於原審更正起訴法條
    為刑法第224 條之1 之對未滿14歲女子強制猥褻罪嫌，下稱
    系爭對未滿14歲女子強制猥褻犯行）等語。
參、按犯罪事實應依證據認定之，無證據不得認定犯罪事實；無
    證據能力、未經合法調查之證據，不得作為判斷之依據；不
    能證明被告犯罪或其行為不罰者，應諭知無罪之判決，刑事
    訴訟法第154 條第2 項、第155 條第2 項、第301 條第1 項
    分別定有明文。次按認定不利於被告之事實，須依積極證據
    ，苟積極證據不足為不利於被告事實之認定時，即應為有利
    被告之認定，更不必有何有利之證據。又事實之認定，應憑
    證據，如未能發現相當證據，或證據不足以證明，自不能以
    推測或擬制之方法，為裁判基礎；認定犯罪事實，所憑之證
    據，雖不以直接證據為限，間接證據亦包括在內，然無論直
    接或間接證據，其為訴訟上之證明，須於通常一般之人均不
    致於有所懷疑，而得確信其為真實之程度者，始得據之為有
    罪之認定，倘其證明尚未達到此一程度，而有合理性懷疑之
    存在時，即無從為有罪之認定（最高法院30年上字第816號
    、40年台上字第86號、76年台上字第4986號判例意旨可資參
    照）。況刑事訴訟法第161 條第1 項亦明定：檢察官就被告
    犯罪事實，應負舉證責任，並指出證明之方法。是檢察官對
    於起訴之犯罪事實，應負提出證據及說服之實質舉證責任，
    倘其所提出之證據，不足為被告有罪之積極證明，或其指出
    證明之方法，無從說服法院以形成被告有罪之心證，基於無
    罪推定之原則，自應為被告無罪判決之諭知（最高法院92年
    台上字第128號判例亦同此意旨）。且按告訴人之告訴，係
    以使被告受刑事訴追為目的，是其陳述是否與事實相符，仍
    應調查其他證據以資審認。被害人就被害經過所為之陳述，
    其目的在於使被告受刑事訴追處罰，與被告處於絕對相反之
    立場，其陳述或不免渲染、誇大。是被害人縱立於證人地位
    具結而為指證、陳述，其供述證據之證明力仍較與被告無利
    害關係之一般證人之陳述為薄弱。從而，被害人就被害經過
    之陳述，除須無瑕疵可指，且須就其他方面調查又與事實相
    符，亦即仍應調查其他補強證據以擔保其指證、陳述確有相
    當之真實性，而為通常一般人均不致有所懷疑者，始得採為
    論罪科刑之依據，非謂被害人已踐行人證之調查程序，即得
    恝置其他補強證據不論，逕以其指證、陳述作為有罪判決之
    唯一證據。
肆、公訴意旨認被告涉有系爭對未滿14歲女子強制猥褻犯行犯行
    ，無非係以被告於警詢、偵訊之供述；A女、A母及A兄之證
    述；監視器擷取畫面、勘驗筆錄、甲校109 年9 月29日函復
    教育部校園安全暨災害防救通報處理中心、甲校108 學年度
    性別平等委員會會議紀錄等為其主要論據。
伍、訊據被告堅決否認有何系爭對未滿14歲女子強制猥褻犯行，
    辯稱：我於上課期間，一次要教10個學生，是一對一跟他們
    對打，我根本沒有時間去抱跟親吻A女，旁邊還有小朋友在
    ，A女的哥哥也在旁邊看等語。被告之選任辯護人復執以桌
    球班是公開場合，現場也有很多小朋友在，被告根本不可能
    對A女為任何猥褻行為等詞為被告辯護。
陸、關於證據能力之說明：
　　刑事訴訟法第308 條規定：「判決書應分別記載其裁判之主
    文與理由；有罪之判決並應記載犯罪事實，且得與理由合併
    記載。」，同法第310 條第1 款規定：「有罪之判決書，應
    於理由內分別情形記載左列事項：一、認定犯罪事實所憑之
    證據及其認定之理由。」，及同法第154 條第2 項規定：「
    犯罪事實應依證據認定之，無證據不得認定犯罪事實。」揆
    諸上開規定，刑事判決書應記載主文與理由，於有罪判決書
    方須記載犯罪事實，並於理由內記載認定犯罪事實所憑之證
    據及其認定之理由。所謂認定犯罪事實所憑之「證據」，即
    為該法第154 條第2 項規定之「應依證據認定之」之「證據
    」。職故，有罪判決書理由內所記載認定事實所憑之證據，
    即為經嚴格證明之證據，另外涉及僅須自由證明事項，即不
    限定有無證據能力之證據，及彈劾證人信用性可不具證據能
    力之彈劾證據。在無罪判決書內，因檢察官起訴之事實，法
    院審理結果，認為被告之犯罪不能證明，而為無罪之諭知，
    則被告並無檢察官所起訴之犯罪事實存在，既無刑事訴訟法
    第154 條第2 項所規定「應依證據認定之」事實存在。因此
    ，判決書僅須記載主文及理由，而理由內記載事項，為法院
    形成主文所由生之心證，其論斷僅要求與卷內所存在之證據
    資料相符，或其論斷與論理法則無違，通常均以卷內證據資
    料彈劾其他證據之不具信用性，無法證明檢察官起訴之事實
    存在，所使用之證據並不以具有證據能力之證據為限，是以
    本件被告被訴公訴意旨所指系爭對未滿14歲女子強制猥褻之
    犯行既經本院認定應受無罪之諭知，就此部分即不再論述所
    援引有關證據之證據能力。
柒、然查：
一、被告有對A女為上開2 次強制猥褻犯行，固經本院依據卷內A
     女之證述等相關事證，詳予論述認定如前。惟關於被告對A
    女為強制猥褻犯行之次數，證人A女於警詢證述8 次（見偵
    查卷第11頁反面至第14頁）；於偵訊證稱：嘴巴跟臉加起來
    大概親過8次等語（見偵查卷第44至45頁），而於原審審理
    時則證稱：抱過的次數很多、親過的次數不記得等語（見原
    審卷第97、99頁），可見證人A女就此部分之證述並非明確
    ，已難逕予採憑，且因證人A母、A兄之證述內容，均僅能作
    為證明被告有上開有罪部分所認定之2 次強制猥褻犯行，尚
    無從據以推論被告有系爭對未滿14歲女子強制猥褻犯行，
　　而就此部分，既無其他補強證據以擔保其指證之真實性，自
    不能僅憑證人A女此部分之唯一片面指述，即遽為被告不利
    之認定。
二、公訴意旨雖引用監視器擷取畫面、勘驗筆錄，以證明被告於
    109年7月24日，接續在川堂、學務處與總務處中間小空地內
    ，貼身抱、公主抱及親吻被害人之事實。然據前述，尚難以
    監視器擷取畫面、勘驗筆錄及前揭公訴意旨所指之待證事項
    ，遽認被告有公訴意旨所指之系爭對未滿14歲女子強制猥褻
    犯行。
三、公訴意旨復憑甲校109 年9 月29日函復教育部校園安全暨災
    害防救通報處理中心、甲校108 學年度性別平等委員會會議
    紀錄等件，以證明甲校受理被告上開擁抱、親吻被害人之性
    騷擾事件之事實，惟被告是否有前揭公訴意旨所指系爭對未
    滿14歲女子強制猥褻犯行，尚無從據以判斷，而無足依憑上
    開甲校函文、會議紀錄等件及公訴意旨所述之待證事實，逕
    為被告有何前揭公訴意旨所指之系爭對未滿14歲女子強制猥
    褻犯行之不利認定。
四、公訴人雖依據被告於警詢、偵訊之供述，以證明被告僅坦承
    有擁抱A女，並親吻A女臉頰之事實，然被告自始未供承有加
    重強制猥褻之行為，是當無從憑以被告之供述及前揭公訴意
    旨所指之待證事項，作為認定被告有公訴人所指系爭對未滿
    14歲女子強制猥褻犯行之證據。
五、綜上所述，本件公訴意旨認被告涉犯系爭對未滿14歲女子強
    制猥褻犯行之證據，顯尚未達於通常一般之人均不致有所懷
    疑，而得確信其為真實之程度。此外，復查無其他積極證據
    ，足資證明被告確有公訴人所指此部分犯行，既不能證明被
    告犯罪，自應依法就被告被訴系爭對未滿14歲女子強制猥褻
    犯行為無罪之諭知。
捌、駁回檢察官上訴之理由：
一、原審以系爭對未滿14歲女子強制猥褻犯行除A女之單一指訴
    外，無其餘積極證據可資佐證，則在原審所認定之2 次強制
    猥褻犯行外，被告是否確仍有此部分檢察官所起訴之其餘強
    制猥褻犯行，因卷內之其餘證據均未能作為證明被告有無該
    部分犯行之依據，復查無其他積極證據足資證明被告確有檢
    察官所指其餘犯行，此部分核屬不能證明被告犯罪。又起訴
    書雖記載其餘強制猥褻之犯行與被告前開經原審論罪之2 次
    強制猥褻犯行，應論以接續犯等語。然起訴書所載被告各次
    猥褻之犯行，其犯罪事實發生之地點各異，顯示訴訟標的並
    不相同，亦不因起訴書最後之法律評價而有不同，是就檢察
    官起訴所稱被告涉犯其餘強制猥褻犯行之部分，原審既認不
    能證明被告犯罪，自應諭知被告無罪之判決，已詳敘其取捨
    證據及得心證之理由；對於檢察官所舉證據，何以不足資為
    公訴意旨所指被告此部分犯罪之認定，亦在理由內詳加指駁
    及說明，俱有卷存證據資料可資覆按，經核洵無違誤。
二、檢察官上訴意旨略以：
（一）檢察官起訴係認被告犯行屬接續犯，而被告在3天內（7月
      22 日1次、7月23日2次、7月24日5次），在相同地點（都
      在桌球 教室或附近）對被害人為8次犯行，顯有概括犯意
      ，其行為符合接續犯之要件，原審只認定7月24日之2次犯
      行，卻在主文宣告「其餘被訴部分無罪」，顯有違誤。
（二）被告8次犯行，業據被害人在警訊時證述甚詳，在法院審 
      理時，亦證稱在警詢時所述無誤。而被告在警詢時，並未
      全盤否認，均稱記不太清楚，顯次數多到記不清楚，茍如
      原審所認僅有7月24日2次，為何被告會記不太清楚？且被
      告於審理時，一度承認全部犯行。
（三）被害人在案發後一週，在警詢時，顯係記憶猶新之時，在
      法院審理時，已距案發時近9個月，被害人係102年10月生
      ，未滿8歲，如何期待一名8歲小孩，記住9個月前之細節
      ，原審以其前後所述不一，否定其證言，顯違社會經驗。
（四）本件原審判決，認事用法既有違誤，爰依法提起上訴，請
      將原判決撤銷，更為適法之判決等語。
三、惟以：
（一）上訴意旨固指稱：檢察官起訴係認被告在3天內，在相同
      地點，對被害人為8次犯行，顯有概括犯意，其行為符合
      接續犯之要件，原審只認定7月24日之2次犯行，卻在主文
      宣告「其餘被訴部分無罪」，顯有違誤等語。惟前揭被告
      被訴對A女涉犯至少8次之猥褻犯行，各次犯罪時間均有所
      間隔，事實上明顯可加以區分，衡諸社會通念，咸認非屬
      單一犯意之接續舉止，而係為滿足被告各該次之性慾所為
      ，認係基於個別犯意而為，應無檢察官起訴書所主張接續
      犯之實質上一罪關係，揆諸前揭說明，其不能證明犯罪部
      分，縱依檢察官起訴之犯罪事實，亦應認與各該有罪部分
      無實質上一罪關係可言，始為妥適，是就系爭對未滿14歲
      女子強制猥褻犯行，既認不能證明被告犯罪，即應就該部
      分另為無罪之判決，不得以公訴意旨認有上述一罪關係，
      即謂應受其拘束，而僅於理由欄說明不另為無罪之諭知，
      原審同此認定並詳予說明其理由（見原判決第14頁），核
      無未合，而上訴意旨此部分所指情節，難認有據可採。
（二）按證據之取捨與證據之證明力如何，均屬事實審法院得自
      由裁量、判斷之職權，茍其此項裁量、判斷，並不悖乎通
      常一般人日常生活經驗之定則或論理法則，又於判決內論
      敘其何以作此判斷之心證理由者，即不得任意指摘其為違
      法。茲原判決已詳敘就卷內證據調查之結果，而為綜合判
      斷、取捨，認檢察官所提前揭各項證據不足採為證明被告
      有公訴意旨所指之系爭對未滿14歲女子強制猥褻犯行，其
      得心證的理由已說明甚詳，且所為論斷從形式上觀察，亦
      難認有違背經驗法則、論理法則，或有其他違背法令之情
      形，自不容任意指為違法。
（三）又證人A 女就系爭對未滿14歲女子強制猥褻犯行部分之證
      述並非明確一致，且卷內尚無其他補強證據以擔保其指證
      之真實性，自不足僅憑證人A女此部分單一指述，即為被
      告不利之認定等情，業經本院依據卷內相關事證認定詳如
      前述，原審亦同此認定，並詳述理由，而檢察官上訴意旨
      復以前揭各節，置原判決所為明白論斷於不顧，仍持已為
      原判決指駁之陳詞再事爭執，並作為推論被告有公訴意旨
      所指系爭對未滿14歲女子強制猥褻犯行之相關事證，尚難
      認足取。況按認定犯罪事實應依證據，為刑事訴訟法所明
      定，故被告否認犯罪事實所持之辯解，縱屬不能成立，仍
      非有積極證據足以證明其犯罪行為，不能遽為有罪之認定
      。而公訴人既未舉出積極事證以證明被告有系爭對未滿14
      歲女子強制猥褻犯行，詳如前述，揆諸前揭說明，縱被告
      上開辯解不能成立，亦不能遽為被告有罪之認定。
四、從而，本件檢察官提起上訴，指稱原判決主文宣告「其餘被
    訴部分無罪」顯有違誤部分，尚非足取，而檢察官上訴意旨
    復就被告被訴公訴意旨所指之系爭對未滿14歲女子強制猥褻
    犯行（即原判決諭知無罪部分），猶執前開情詞為爭執，且
    對於原審取捨證據及判斷其證明力職權之適法行使，仍持己
    見為不同之評價，而指摘原判決不當，並未進一步提出積極
    證據以實其說，自難認有理由，應予以駁回。
據上論斷，應依刑事訴訟法第368 條、第369 條第1 項前段、第
364 條、第299 條第1 項前段，刑法第224 條之1、第59條、第5
1條第5款，判決如主文。
本案經檢察官楊婉鈺提起公訴，檢察官陳炎辰提起上訴，檢察官
錢明婉到庭執行職務。
中　　華　　民　　國　　110 　年　　12　　月　　30　　日
                  刑事第二十二庭審判長法  官  王美玲 
                                      法  官  陳銘壎
                                      法  官  葉韋廷
以上正本證明與原本無異。
有罪部分，如不服本判決，應於收受送達後20日內向本院提出上
訴書狀，其未敘述上訴之理由者並得於提起上訴後20日內向本院
補提理由書（均須按他造當事人之人數附繕本）「切勿逕送上級
法院」。
無罪部分，被告不得上訴；檢察官如不服本判決，應於收受送達
後20日內向本院提出上訴書狀，惟須受刑事妥速審判法第9條限
制。其未敘述上訴之理由者，並得於提起上訴後20日內向本院補
提理由書(均須按他造當事人之人數附繕本)「切勿逕送上級法院
」。
刑事妥速審判法第9條：
除前條情形外，第二審法院維持第一審所為無罪判決，提起上訴
之理由，以下列事項為限：
一、判決所適用之法令牴觸憲法。
二、判決違背司法院解釋。
三、判決違背判例。
刑事訴訟法第 377 條至第 379 條、第 393 條第 1 款之規定，
於前項案件之審理，不適用之。
                                      書記官  陳靜姿
中　　華　　民　　國　　110 　年　　12　　月　　30　　日
附錄：本案論罪科刑法條全文
刑法第224條之1
犯前條之罪而有第222條第1項各款情形之一者，處3年以上10年
以下有期徒刑。

刑法第222條
犯前條之罪而有下列情形之一者，處7年以上有期徒刑：
一、二人以上共同犯之。
二、對未滿十四歲之男女犯之。
三、對精神、身體障礙或其他心智缺陷之人犯之。
四、以藥劑犯之。
五、對被害人施以凌虐。
六、利用駕駛供公眾或不特定人運輸之交通工具之機會犯之。
七、侵入住宅或有人居住之建築物、船艦或隱匿其內犯之。
八、攜帶兇器犯之。
九、對被害人為照相、錄音、錄影或散布、播送該影像、聲音、
    電磁紀錄
    。
前項之未遂犯罰之。